# 新金融工具准则衔接

提问人：小会计先生 时间：2020-02-06 16:49:25
陈版过年好，请教您一个问题：被审计单位 2017 年购买了一份理财产品，至 2019 年 12 月 31 日不断赎回，不断购买，于 2019 年余额为 140 万，去年由于未执行新金融工具准则，因此将该理财列示为其他流动资产，今年由于其符合金融资产分类的第三类分类条件，因此将其列示为交易性金融资产或其他非流动金融资产，我的问题是：①衔接规定说不完全追溯调整即针对累计影响数调整期初留存收益，可以不调整比较财务报表数据，如果是这样，本期针对该理财产品的累计影响数为 2017 年购买日至 2017 年末的公允价值变动部分，是否只针对这部分公允价值变动调整 2019年期初留存收益？②此处的比较财务报表具体指什么？③由于该理财 2017 年已购买，而且管理层也无明确意图与2020 年全部赎回，感觉列示交易性金融资产不太合理，是否应该列示为其他非流动金融资产？

回答人：chenyiwei
1 、如果以前原准则下按成本计量，新准则下需按公允价值计量的，则新准则首次执行日的衔接差额就是该日的公允价值与原成本之间的差额（并不全部是 2017 年内累积的）。调整首次执行日的留存收益。
2 、比较报表是指 2019 年度报表中所列的年初数和上年同期比较数。
3 、对照《企业会计准则第 30 号——财务报表列报》中区分流动／非流动资产的原则进行判断，如属于非流动资产的，即不属于流动资产的任何一种情形，则列报为“其他非流动金融资产”。